【裁判字號】    95,訴,1608
【裁判日期】    950626
【裁判案由】    毒品危害防制條例
【裁判全文】
臺灣高雄地方法院刑事判決              95年度訴字第1608號
公  訴  人  臺灣高雄地方法院檢察署檢察官
被      告  甲○○
上列被告因違反毒品危害防制條例案件，經檢察官提起公訴（95
年度毒偵字第2983號、第3373號）及移送併辦（95年度毒偵字第
4278號），本院於準備程序進行中，被告為有罪之陳述，經告知
簡式審判程序之旨，並聽取檢察官及被告之意見後，本院合議庭
裁定由受命法官獨任改依簡式審判程序審理，並判決如下：
    主  文
甲○○連續施用第一級毒品，累犯，處有期徒刑拾月；扣案海洛
因（其中伍包合計淨重零點參壹公克、空包裝總重壹點零伍公克
，另壹包淨重零點零柒公克、空包裝重零點壹柒公克）沒收銷燬
之；扣案針筒壹支沒收。
    事  實
一、甲○○前因施用毒品案件，經臺灣高等法院高雄分院裁定送
    勒戒處所觀察、勒戒後，認有繼續施用毒品之傾向，經該院
    裁定令入戒治處所施以強制戒治1 年，嗣屆滿3 月成效評定
    合格，復經裁定停止戒治，所餘戒治期間付保護管束，又因
    違反保護管束應遵守事項情節重大，經該院撤銷停止戒治，
    令入戒治處所施以強制戒治，嗣於民國89年1 月29日戒治期
    滿，翌日釋放出所，並由臺灣高等法院高雄分院於89年2 月
    23日以87年度上訴字第1139號判決免刑確定；又因施用毒品
    案件，經本院裁定令入戒治處所施以強制戒治1 年，嗣屆滿
    3 月成效評定合格，復經本院裁定停止戒治，所餘戒治期間
    付保護管束，而於92年5 月6 日釋放出所，嗣於92年12月5
    日期滿未經撤銷視為戒治期滿，刑案部分則經臺灣高等法院
    高雄分院於92年9 月23日以92年度上訴字第807 號判決處有
    期徒刑8 月、4 月確定；又因妨害兵役案件，經本院於92年
    2 月20日以92年度簡字第535 號判決處有期徒刑3 月確定；
    又因竊盜案件，經臺灣高等法院高雄分院於92年2 月12日以
    92年度上易字第28號判決處有期徒刑5 月確定；上開4 罪經
    裁定應執行有期徒刑1 年5 月，入監執行後於93年8 月21日
    縮刑期滿執行完畢。詎甲○○猶未悛悔，基於施用第1 級毒
    品之概括犯意，於強制戒治執行完畢釋放後5 年內，自95年
    2 月初起至95年4 月24日，在高雄縣美濃鎮之廣善堂或高雄
    縣美濃鎮、旗山鎮○○○道路無人處等地點，以針筒注射之
    方式，連續施用第1 級毒品海洛因數次，約每2 、3 日施用
    1 次。嗣於95年3 月8 日上午9 時50分許，在高雄縣美濃鎮
    ○○街與中山路口為警查獲，並扣得其所有欲供己施打海洛
    因使用之針筒1 支；又於95年4 月13日下午2 時30分許，在
    高雄縣美濃鎮○○路與獅山街口為警查獲，並扣得其欲供己
    施用之海洛因5 包（合計淨重0.31公克，空包裝總重1.05公
    克）；又於95年4 月25日下午3 時許，在高雄縣旗山鎮○○
    街旁產業道路為警查獲，並扣得其欲供己施用之海洛因1 包
    （淨重0.07公克，空包裝重0.17公克）。
二、案經高雄縣政府警察局旗山分局報告臺灣高雄地方法院檢察
    署檢察官偵查起訴及併案辦理。
    理  由
一、本件被告甲○○所犯係毒品危害防制條例第10條第1 項之施
    用第1 級毒品罪，其法定刑係死刑、無期徒刑、最輕本刑為
    3 年以上有期徒刑以外之罪，被告於準備程序進行中就被訴
    事實為有罪之陳述，經告知簡式審判程序之旨，並聽取其與
    檢察官之意見後，本院認無不得或不宜改依簡式審判程序進
    行之情事，爰依刑事訴訟法第273 條之1 第1 項規定，裁定
    本件由受命法官獨任改依簡式審判程序審理，合先敘明。
二、訊據被告甲○○對於前揭施用第1 級毒品之事實供承不諱，
    而其第2 、3 次為警查獲情形，分別有證人黃榮發、張永光
    於警詢陳述明確，又其先後3 次為警所採尿液經送以酵素免
    疫分析法初步篩檢，再以氣相層析質譜儀法確認，均呈嗎啡
    陽性反應，有台灣檢驗科技股份有限公司濫用藥物尿液檢驗
    報告（報告編號：KＺ000000000000、KＺ000000000000、KＺ00
    0000000000）暨各該代號與真實姓名對照表附卷可稽；另被
    告第2 次為警查獲所扣得白粉5 包經送鑑驗結果，均含海洛
    因成分，合計淨重0.31公克，空包裝總重1.05公克，有卷附
    法務部調查局95年5 月25日調科壹字第220023282 號鑑定通
    知書可按；至其第3 次為警查獲所扣得白粉1 包經送鑑驗結
    果，亦含海洛因成分，淨重0.07公克，空包裝重0.17公克，
    有卷附法務部調查局95年6 月13日調科壹字第220023373 號
    鑑定通知書可按；此外復有扣案針筒1 支（經送驗無海洛因
    成分，有高雄醫學大學附設中和紀念醫院編號0000-000檢驗
    報告附卷為憑）及查獲相片可資佐證。前開事證足徵被告之
    自白與事實相符，堪予採信。又被告有如前開事實欄所列前
    科紀錄，此有臺灣高等法院被告前案紀錄表、臺灣高等法院
    在監在押全國紀錄表及相關判決書、執行指揮書、保護管束
    期滿簽陳在卷可參，堪認被告確於強制戒治執行完畢釋放後
    5 年內，再犯本件施用第1 級毒品之罪。本件事證明確，被
    告犯行堪予認定，應依法論科。
三、核被告所為，係犯毒品危害防制條例第10條第1 項之施用第
    1 級毒品罪。被告持有海洛因之低度行為為其施用之高度行
    為所吸收，毋庸另論。被告先後數次施用海洛因行為之時間
    緊接，所犯構成要件相同，顯係基於概括犯意而為，應依刑
    法第56條連續犯規定論以一罪，並加重其刑。檢察官移送併
    辦部分雖未經起訴，然與起訴部分有裁判上一罪之連續犯關
    係，應為起訴效力所及，本院自得併予審究。又被告有如前
    開事實欄所列前科紀錄，已如前述，其於有期徒刑執行完畢
    後5 年內，再犯本件有期徒刑以上之罪，為累犯，應依刑法
    第47條規定遞加重其刑。茲審酌被告前因施用毒品案件，迭
    經觀察、勒戒及強制戒治、判刑後，猶未悛悔而再為本件施
    用毒品犯行，足見其毒癮匪淺，然念其犯後尚能供承犯行，
    態度良好，且毒癮戒絕確實不易，又其施用毒品乃戕害自身
    健康而未直接危害他人，以及犯罪之手段、所生危害等一切
    情狀，量處如主文所示之刑，以資懲儆。被告第2 、3 次為
    警查獲分別扣得之海洛因5 包（合計淨重0.31公克，空包裝
    總重1.05公克）、1 包（淨重0.07公克，空包裝重0.17公克
    ）（送驗結果均如前述，其包裝應無法與毒品完全析離而應
    整體視為毒品），均為被告欲供己所施用之毒品，業經其陳
    明在卷，應依毒品危害防制條例第18條第1 項前段規定，諭
    知沒收銷燬之；至扣案針筒1 支（送驗結果業如前述）為被
    告所有欲供己施打海洛因所使用之物，亦經其供述明確，爰
    依刑法第38條第1 項第2 款規定宣告沒收。
據上論斷，應依刑事訴訟法第273 條之1 第1 項、第299 條第1
項前段，毒品危害防制條例第10條第1 項、第18條第1 項前段，
刑法第11條、第56條、第47條、第38條第1 項第2 款，判決如主
文。
本案經檢察官黃碧玉到庭執行職務。
中    華    民    國    95    年    6     月    26    日
                        鳳山刑事第2 庭法  官 譚德周
以上正本證明與原本無異。
如不服本判決，應於收受送達後10日內向本院提出上訴書狀。
中    華    民    國    95    年    6     月    26    日
                                      書記官 廖美玲
附錄法條：毒品危害防制條例第10條第1 項
毒品危害防制條例第10條
施用第一級毒品者，處 6 月以上 5 年以下有期徒刑。
施用第二級毒品者，處 3 年以下有期徒刑。


司法院資訊處製作；財團法人民間司法改革基金會備份。
